【裁判字號】    97,軍上,9
【裁判日期】    970304
【裁判案由】    違反職役職責
【裁判全文】
臺灣高等法院刑事判決                   97年度軍上字第9號
上  訴  人
即  被  告  甲○○
                      3樓
上列被告因違反職役職責案件，不服國防部高等軍事法院97年度
上訴字第006號，中華民國97年1月21日第二審判決（起訴案號：
國防部北部地方軍事法院檢察署96年偵緝字第053號），提起上
訴，本院判決如下：
    主  文
上訴駁回。
    理  由
一、按被告不服高等軍事法院宣告有期徒刑之上訴判決者，得以
    判決違背法令為理由，向高等法院提起上訴，為軍事審判法
    第181條第5項所明定，又依同法第206條第1項但書規定：「
    上訴最高法院或高等法院之案件，準用刑事訴訟法關於上訴
    第三審之規定。」，亦即法院受理軍事法院移送審判之上訴
    案件為法律審，應依刑事訴訟法關於上訴第三審之規定辦理
    。如果上訴理由狀並未依據卷內訴訟資料，具體指摘原判決
    不適用何種法則或如何適用不當，或所指摘原判決違法情事
    ，顯與法律規定得為第三審上訴理由之違法情形不相適合時
    ，均應認其上訴為違背法律上之程式，予以駁回。
二、上訴意旨略以：原審以「事實審之軍事法院就量刑之輕重，
    於審判上本有自由裁量之權，如未逾法律規定之範圍，即非
    當事人所能強求。」云云，維持第一審對被告處10月有期徒
    刑之科刑認定。上開論述與最高法院75年台上字第7033號判
    例「關於刑之量定及緩刑之宣告，係實體法上賦予法院得為
    自由裁量之事項，倘其未有逾越法律所規定之範圍，或濫用
    其權限，即不得任意指摘為違法」意旨尚非有間，固有所本
    。惟按量刑之輕重，固屬事實審法院得依職權自由裁量之事
    項，惟仍應受比例原則及公平原則之限制，否則其判決即非
    適法。刑事審判旨在實現刑罰權分配的正義，故法院對有罪
    被告之科刑，應符合罪刑相當之原則，使輕重得宜，罰當其
    罪，以契合社會之法律感情，此所以刑法第57條明定科刑時
    應審酌一切情狀，尤應注意該條各款所列事項以為科刑輕重
    之標準（最高法院93年度台上字第5073號，93年度台上字第
    2664號判決意旨參照）。
三、經查：
  (1)本件原判決維持第一審論處被告陸海空軍刑法第39條第1項
    前段意圖長期脫免職役而離去職役罪刑之判決，駁回其在第
    二審之上訴。已詳敘認定犯罪事實之依據及憑以認定之理由
    ，從形式上觀察，原判決並無任何違背法令之處。
  (2)上訴意旨雖指摘原審量刑過重云云，然刑罰之量定，為法律
    所賦予法院得為自由裁量之事項，若未逾越法定刑度，或濫
    用權限之情形，即不得任意指為違法，以為第三審上訴之理
    由（最高法院84年台上字第562號判決參照），而原判決業
    已詳細記載量處被告有期徒刑10月之具體理由，於法定刑5
    年以下有期徒刑之科刑範圍內，酌處有期徒刑10月，尚未達
    於中度之刑，難謂有濫用裁量權，而量刑過重情形。被告上
    訴意旨，徒憑己見，指摘原判決所為量刑，有違反比例原則
    及平等原則情事，既未具體指摘原判決量刑有何違背法定刑
    ，或濫用權限之違背法令，僅就量刑過重為爭執，自非適法
    之第三審上訴理由。是以，被告提起本件上訴，顯不合法律
    上之程式，應予駁回。
四、據上論斷，應依軍事審判法第206條第1項，刑事訴訟法第39
    5條前段，判決如主文。
中    華    民    國    97    年    3    月     4     日
                  刑事第十六庭審判長法  官  葉騰瑞
                                    法  官  王炳梁
                                    法  官  莊明彰
以上正本證明與原本無異。
不得上訴。
                                    書記官  吳金來
中    華    民    國    97    年    3    月     4     日


司法院資訊處製作；財團法人民間司法改革基金會備份。
